臺灣新北地方法院板橋簡易庭民事判決
110年度板簡字第2268號
原      告  許元泰  
被      告  黃政富  


上列當事人間請求返還墊款事件，本院於民國111年2月15日言詞
辯論終結，判決如下：
    主      文
被告應給付原告新臺幣370,780元，及自民國111年2月16日起至
清償日止，按週年利率5%計算之利息。
訴訟費用由被告負擔。
本判決得假執行。但被告如以新臺幣370,780元為原告預供擔保
，得免為假執行。
    事實及理由
一、原告主張：緣坐落新北市○○區○○○路000○0號房屋(下稱系爭
    房屋)為原告及其他兄弟姊妹暨堂兄弟姊妹等13人所共有，
    而由原告分管使用。被告為供其公司倉儲之用，遂於民國10
    8年10月30日向原告承租系爭房屋，並簽立租賃契約(下稱系
    爭租約)，租賃期間自108年11月1日起至109年10月31日止，
    被告依約應按月於每月1日給付租金新臺幣(下同)25,000元
    ，另有繳交相當於2個月租金之押租金50,000元。詎被告僅
    給付第1期租金，自108年12月31日起即未再依約給付租金，
    原告乃於109年7月21日即系爭租約尚未期滿屆至時，終止系
    爭租約，並訴請被告遷讓返還系爭房屋，暨請求被告給付積
    欠之租金，獲勝訴判決在案。然被告於系爭租約期滿後，仍
    未遷離系爭房屋，並積欠108年12月26日起至110年7月2日止
    之水電費370,780元未給付。為此，爰依系爭租約第7條之約
    定及不當得利之法律關係，提起本件訴訟等語。並聲明：㈠
    如主文第1項所示。㈡願供擔保請准宣告假執行。
二、被告則以：原告提出之電力公司繳費憑證用電地址為新北市
    ○○區○○○路000號1樓前段，自來水公司用水地址為新北市○○
    區○○○路000號，均非系爭房屋之位址等語，資為抗辯。並聲
    明：㈠原告之訴駁回。㈡如受不利判決，願供擔保請准宣告免
    為假執行。
三、法院之判斷：
    原告主張被告承租系爭房屋，並簽立系爭租約，被告於租期
    屆至後，無權占有系爭房屋，迄未遷讓返還予原告等情，業
    據提出系爭租約及本院109年度板簡字第2652號民事簡易判
    決為證，且為被告所不爭執，堪信為真。至原告主張被告尚
    積欠水電費共計370,780元未給付，則為被告所否認，並以
    前詞置辯，經查：
  ㈠按當事人主張有利於己之事實者，就其事實有舉證之責任。
    民事訴訟法第277 條前段亦有明文。又當事人主張有利於己
    之事實，就其事實有舉證之責任，且原告對於自己主張之事
    實已盡證明之責後，被告對其主張，如抗辯其不實並提出反
    對之主張者，則被告對其反對之主張，亦應負證明之責，此
    為舉證責任分擔之原則（最高法院18年上字第2855號判例參
    照）。另按無法律上之原因而受利益，致他人受損害者，應
    返還其利益，民法第179條前段定有明文。而使用房屋所生
    之相關費用含水電費，均由承租人自行負擔，系爭租約第7
    條特約事項第2項亦有約定。
  ㈡原告主張被告尚積欠水電費共計370,780元未給付，並提出被
    告使用電費核計明細表、被告使用水費核計明細表、台灣電
    力公司繳費通知單、台灣自來水股份有限公司水費通知單、
    存證信函暨回執、水電費抄表紀錄單及收款明細表為憑，又
    原告提出之台灣電力公司繳費通知單、台灣自來水股份有限
    公司水費通知單所載之用電地址及用水地址固分別為新北市
    ○○區○○○路000號1樓前段及新北市○○區○○○路000號而非新北
    市○○區○○○路000○0號，惟該處水電總表設於新北市○○區○○○
    路000號，另設分表於同址之2、3、5、6、7、8、9、10、11
    號，原告係依各分表之度數計算分表之水電費乙節，業據原
    告供陳在卷，復佐以原告提出之水電費收款明細表，其上均
    有記明系爭房屋使用水電之度數暨單價，並分別經被告之配
    偶暨受雇員工於客戶簽名欄簽名在案，足徵原告提出之前開
    抄表紀錄應可信實，則其據此核算之水電費，即為可採，被
    告空言執前詞置辯，然未提出相關事證以實其說，要屬無據
    。是以，被告於租期屆至後，迄未遷讓返還系爭房屋，且未
    繳納水電費，被告受有各該費用債務消滅之利益，致原告受
    有金錢損失，且被告受有利益並無法律上之原因，構成不當
    得利，則原告依不當得利法律關係，請求被告返還其無法律
    上原因所受之利益即原告代墊之水電費共計370,780元，即
    有理由。
四、綜上所述，原告依系爭租約第7條之約定及不當得利之法律
    關係，請求被告給付如主文第1項所示，為有理由，應予准
    許。
五、本件事證已臻明確，兩造其餘之攻擊防禦方法及所提證據，
    於判決結果不生影響，爰不一一論列，併予敘明。又攻擊或
    防禦方法，除別有規定外，應依訴訟進行之程度，於言詞辯
    論終結前適當時期提出之，民事訴訟法第196條第1項定有明
    文，是原告於言詞辯論終結日後之111年3月4日提出之民事
    陳報狀，屬言詞辯論終結後始提出之資料，本院依法無須審
    究，且未經提示予被告命為充分之辯論，自不得據為本件裁
    判之基礎，附此敘明。
六、本件係適用簡易訴訟程序所為被告敗訴之判決，爰依職權宣
    告假執行。又原告聲請供擔保宣告假執行之部分，僅係促使
    法院職權發動，毋庸另予准駁之表示。另被告陳明願供擔保
    ，請求免為假執行，核無不合，爰酌定相當擔保金額准許之
    。
中　　華　　民　　國　　111 　年　　3 　　月　　25　　日
                  臺灣新北地方法院板橋簡易庭
                            法  官  施函妤
以上為正本係照原本作成。
如不服本判決，應於送達後20日內，向本院提出上訴狀並表明上
訴理由，如於本判決宣示後送達前提起上訴者，應於判決送達後
20日內補提上訴理由書（須附繕本）。
中　　華　　民　　國　　111 　年　　3 　　月　　25　　日
                            書記官  吳昌穆